臺灣基隆地方法院裁定
110年度基秩字第77號
移送機關  新北市政府警察局瑞芳分局
被移送人  黃勖傑


上列被移送人因違反社會秩序維護法案件，經移送機關以民國11
0年11月1日新北警瑞刑字第1103672625號移送書移送裁處，本院
裁定如下：
    主  文
黃勖傑無正當理由攜帶具有殺傷力之器械，處罰鍰新臺幣1萬元
。
    理  由
一、被移送人黃勖傑違反社會秩序維護法之事實：　　
  ㈠時間：民國110年10月18日凌晨4時42分。
  ㈡地點：新北市○○區○○○○0號前。
  ㈢行為：無故持開山刀1把在路邊閒晃。
二、上開事實，有下列證據可以證明：
  ㈠被移送人於警詢時之陳述。
  ㈡新北市政府警察局瑞芳分局扣押筆錄。
  ㈢警察蒐證錄影截圖及扣押物照片。
  ㈤被移送人辯稱：我因為打賭輸了，從九份沿濱二路跑下山，
    在大基隆駕訓班附近撿到開山刀，要去派出所報案等語。然
    扣案之開山刀無明顯磨損或刮痕，難以相信係在路邊拾獲之
    器械，且被移送人倘係在濱二路上拾獲開山刀而有意前往派
    出所報案，只需沿濱二路左轉瑞濱路直行再轉入建基路一段
    即可抵達新北市政府警察局瑞芳分局瑞濱派出所，尚無迂迴
    繞行連福新城之必要；況警察係於110年10月18日凌晨4時42
    分接獲報案，嗣於同日凌晨4時52分抵達新北市○○區○○○○0號
    前巷道，仍當場查獲被移送人手持開山刀，足認被移送人確
    實係持開山刀在該處閒晃，並非有意前往派出所報案。
三、社會秩序維護法第63條第1項第1款規定：「無正當理由攜帶
    具有殺傷力之器械、化學製劑或其他危險物品者，處3日以
    下拘留或新臺幣3萬元以下罰鍰。」本件被移送人攜帶之開
    山刀業已開鋒，且材質係堅硬之金屬，持以行兇足以對人之
    生命、身體、安全構成威脅，核屬具有殺傷力之器械，是被
    移送人無正當理由攜帶上開器械，違反社會秩序維護法第63
    條第1項第1款規定，應予裁罰。本院審酌被移送人於凌晨時
    分攜帶開山刀至住處前巷道，足以使附近居民感覺恐慌而影
    響社會秩序及公共安寧，惟被移送人為警查獲時，並未持扣
    案之開山刀從事其他違法行為，兼衡被移送人之智識程度、
    生活狀況、素行及行為後態度等情狀，裁處如主文所示之處
    罰。
四、社會秩序維護法第22條第3項規定：「供違反本法行為所用
    之物，以行為人所有者為限，得沒入之。但沒入，應符合比
    例原則。」本件被移送人攜帶之開山刀，尚無證據證明係被
    移送人所有之物，無從依首開規定宣告沒入。
五、依社會秩序維護法第45條第1項、第63條第1項第1款，裁定
    如主文。
中　　華　　民　　國　 110　　年　　11　　月　　 8　　日
　　　　　　　　　基隆簡易庭  法　官　陳怡安
以上正本證明與原本無異。
對於本件裁定如有不服，應於收受送達後5日內，向本院提出抗
告書狀，敘述抗告之理由，抗告於本院普通庭。　
中　　華　　民　　國　　110 　年　　11　　月　　8 　　日
                              書記官  洪福基